# 软件开发企业的人力工资

提问人：lucy724 时间：2013-11-15 23:08:38
软件开发企业的工程师工资到底是计入管理费用下的研发费用还是计入主营业务成本呢。

回答人：chenyiwei
软件开发企业的研发人员工资等人工成本属于研发支出的组成部分，应与其他研发支出一并考虑其科目归属问题。 1 、如果在有客户订单之前即投入开发的通用性软件，则研发人工成本在研究阶段，以及在开发阶段但符合资本化条件之前，应计入管理费用；符合资本化条件之后计入无形资产，在后续摊销计入营业成本。 2 、如果是接受客户委托的定制专用软件，则一般按照提供劳务模式确认收入，这时直接进行该项目开发的人员工资等人工成本应在“劳务成本”科目归集，最终转入营业成本。

提问人：宽阔视野 时间：2013-12-10 20:49:46
陈版，对于从事合同能源管理的公司，收入确认按照租赁模式进行核算，项目主要成本为人工、差旅费、材料费、设备费等。公司现在拟IPO，我有以下问题想向您请教： 公司财务基础比较薄弱，原来对人工和差旅费没有按项目核算，人工工时无统计，人工和差旅在发生时直接计入主营业务成本或者费用，人工和差旅是否一定需要按照工时及受益项目等分配到各个项目，能否直接在发生时一贯的计入主营业务成本或者费用。 目前公司项目人员由于穿梭于不同的项目之间，没有对人员的项目工时进行统计，因此人工成本没有按照项目进行核算。对于项目型的企业，是否所有成本要素均要跟着项目按照权责发生制核算？

回答人：chenyiwei
按照会计基础工作规范化的要求，应当按项目归集和统计人工成本。这也有利于企业加强内部管理和项目考核。“会计基础工作规范”是IPO的一项基本条件。

提问人：孤鸿 g 时间：2017-07-31 11:39:31
针对客户委托的定制专门软件，可能需要前期沟通，获取新的客户，陈版主对于软件开发相应支出资本化时点有何建议呢？

回答人：chenyiwei
对于基于客户合同的定制研发，其研发成本一般是按照完工百分比逐步转入主营业务成本，不计入管理费用或者予以资本化处理。参考《瑞华研究 2010 ～ 2016 汇编》之问题1-2-1中的相应说明。